

ESTEFANÍA RIERA ROMERO

Perfil

Tengo más de 3 años de experiencia como UX Researcher y Designer y más de 7 en ambientes laborales competitivos.

Tengo buenas habilidades para identificar y convertir los problemas en soluciones viables. Trabajo de cerca con los responsables y los desarrolladores para cohesionar y equilibrar las restricciones técnicas y los objetivos de negocio en soluciones de diseño usables.

Actualmente, en mi tiempo libre estoy cursando estudios de diseño conductual y una especialización en UX *research* por la Nielsen Norman Group. Además de aprender noruego.

Idiomas

Catalán nativoCastellano nativo

• Inglés B2 - intermedio

Noruego B2 - intermedio

Habilidades

- Capacidad analítica
- Proactiva
- Resolutiva
- Trabajo en equipo
- Formación de personal

Contacto

(+34) 650-680-824

rieraromeroestefania@gmail.com

LinkedIn

Dosier

Experiencia laboral

UX Researcher & Designer

Actualidad – 2021 · Seidor Opentrends S.L.

- Diseño de experiencias multiplataformas y omnicanales.
- Diseño de productos B2C y B2B en entornos públicos y privados.
- Diseño estratégico y de servicios.

Sectores desarrollados: banca, sanidad, energías renovables, educación, gestión, calzado.

Auditor senior de sistemas y procesos de banca

2020 – 2018 · PricewaterhouseCoopers S.L.

Responsable logístico

2017 – 2010 · Riera y Méndez asociados S.L.

Herramientas profesionales

Figma, Validity, Lookback, Miro, Teams, Confluence, Trello, FlowMapp, Slacks, Microsoft Office, Google Workspace, UserZoom, Rally, Wrike

Formación académica

UX Research Specialty

2023 – 2022 · Nielsen Norman Group

- User Interviews
- Usability Testing

Psicología de producto

2023 - 2022 · Growth Design

- Principios psicológicos y conductuales.
- Creación de productos éticos y humanos.

Course UX Writing

2021 · SHIFTA por ELISAVA

- Estrategia de contenido (microcopy, guias de estilo, etc.).
- Diseño de contenido.
- Diseño conductual y principios psicológicos.
- Localización.

Máster en experiencia de usuario

2020 – 2019 · La Salle - Universidad Ramón Llull

- Becario responsable de liderar el proyecto para VoxelGroup.
- Rediseño de la App de DevolulVA para sistemas Android.

Grado en ingeniería informática

2015 – 2010 · Universidad Autónoma de Barcelona (UAB)

- Especialización en Tecnologías de la Información y la Comunicación (TIC) .
- Proyecto final con matrícula de honor: "Enterprise Resource Planning analysis for a SME".